【裁判字號】    98,訴,2058
【裁判日期】    980630
【裁判案由】    毒品危害防制條例
【裁判全文】
臺灣板橋地方法院刑事判決              98年度訴字第2058號
公  訴  人  臺灣板橋地方法院檢察署檢察官
被      告  甲○○
上列被告因違反毒品危害防制條例案件，經檢察官提起公訴（98
年度毒偵字第2473號），本院合議庭以裁定進行簡式審判程序，
判決如下：
    主  文
甲○○施用第一級毒品，處有期徒刑玖月。
    事  實
一、甲○○前因施用毒品案件，經本院以88年度毒聲字第2700號
    裁定將其送往勒戒處所觀察、勒戒後，認無繼續施用毒品之
    傾向，由臺灣板橋地方法院檢察署檢察官以88年度偵字第10
    916 號為不起訴處分確定；復因施用第一級毒品案件，經本
    院以90年度毒聲字第2582號裁定將其送往勒戒處所觀察、勒
    戒後，認有繼續施用毒品之傾向，再經本院以90年度毒聲字
    第2810號裁定令入戒治處所施以強制戒治，嗣其強制戒治成
    效經評定為合格，無繼續戒治之必要，乃再由本院以91年度
    毒聲字第1136號裁定停止戒治，所餘戒治期間付保護管束，
    而於民國91年7 月11日保護管束期滿未經撤銷，視為強制戒
    治期滿；甲○○上開施用毒品犯行，亦經檢察官提起公訴，
    由本院以90年度訴字第1696號判處有期徒刑7 月確定（已於
    92年10月2 日縮刑期滿執行完畢，於本案尚不構成累犯）。
    詎甲○○仍不知悔改，明知海洛因為毒品危害防制條例第2
    條第2 項第1 款所規定之第一級毒品，竟基於施用第一級毒
    品海洛因之犯意，於98年2 月27日上午10時許，在其當時位
    於臺北縣三重市○○○路48巷29號4 樓住處，以將海洛因加
    水稀釋後再以針筒注射入體內之方式，施用第一級毒品海洛
    因（該注射針筒業經丟棄而滅失）；嗣於98年2 月28日凌晨
    0 時15分許，甲○○經通知前往警局接受驗尿，經警採集其
    尿液送檢驗後，發現呈毒品陽性反應，始偵得上情。
二、案經臺北縣政府警察局蘆洲分局報請臺灣板橋地方法院檢察
    署檢察官偵查起訴。
    理  由
一、上揭事實，業據被告甲○○於本院審理時坦白承認；且被告
    本件為警所採集之尿液，經送請臺灣檢驗科技股份有限公司
    以酵素免疫分析法初步檢驗、氣相層析質譜儀法確認檢驗之
    檢驗結果，確呈海洛因代謝物嗎啡、可待因陽性反應，有該
    檢驗機構出具之濫用藥物檢驗報告1紙附卷可稽，足認被告
    上開自白，核與事實相符。又被告前因施用毒品案件，經本
    院以88年度毒聲字第2700號裁定將其送往勒戒處所觀察、勒
    戒後，認無繼續施用毒品之傾向，由臺灣板橋地方法院檢察
    署檢察官以88年度偵字第10916號為不起訴處分確定；復因
    施用第一級毒品案件，經本院以90年度毒聲字第2582號裁定
    將其送往勒戒處所觀察、勒戒後，認有繼續施用毒品之傾向
    ，再經本院以90年度毒聲字第2810號裁定令入戒治處所施以
    強制戒治，嗣其強制戒治成效經評定為合格，無繼續戒治之
    必要，乃再由本院以91年度毒聲字第1136號裁定停止戒治，
    所餘戒治期間付保護管束，而於91年7月11日保護管束期滿
    未經撤銷，視為強制戒治期滿；被告上開施用毒品犯行，亦
    經檢察官提起公訴，由本院以90年度訴字第1696號判處有期
    徒刑7月確定（已執行完畢），此亦有臺灣高等法院被告前
    案紀錄表1份在卷可按；本件事證明確，被告施用毒品犯行
    ，堪以認定。
二、按海洛因為毒品危害防制條例第2 條第2 項第1 款所規定之
    第一級毒品。核被告所為，係犯毒品危害防制條例第10條第
    1 項之施用第一級毒品罪；其施用前後持有第一級毒品海洛
    因之低度行為，應為其施用之高度行為所吸收，不另論罪。
    又公訴意旨雖以：被告前因詐欺、搶奪及強盜案件，經法院
    分別判處有期徒刑5 月、有期徒刑11月、有期徒刑3 年10月
    確定，嗣經裁定減刑並定其應執行有期徒刑4 年5 月確定，
    而於97年6 月11日縮刑期滿執行完畢，被告於上開有期徒刑
    執行完畢後5 年內，故意再犯本件有期徒刑以上之罪，應依
    刑法第47條第1 項規定論以累犯，並加重其刑等情；惟查，
    被告前因強盜、搶奪案件，經本院以93年度少連訴字第155
    號分別判處有期徒刑3 年10月、有期徒刑11月，應執行有期
    徒刑4 年8 月確定，復因詐欺案件，經臺灣宜蘭地方法院以
    96年度宜簡字第287 號判處有期徒刑5 月，減為有期徒刑2
    月又15日確定；上開宣告之有期徒刑11月，嗣經法院裁定減
    刑為有期徒刑5 月又15日確定，並與前揭有期徒刑3 年10月
    、有期徒刑2 月又15日合併定其應執行有期徒刑4 年5 月確
    定，刑期起算日期為94年5 月12日，而於97年6 月11日縮短
    刑期假釋出監（假釋期滿日期為98年1 月5 日），惟被告於
    假釋期間內，復另犯竊盜罪，上開假釋亦經撤銷，所餘刑期
    自98年4 月11日起入監執行，現與被告假釋期間內所犯他罪
    之宣告刑接續執行中，此有臺灣高等法院被告前案紀錄表1
    份在卷可按；從而，被告前開有期徒刑既未經執行完畢，其
    所犯本件施用第一級毒品罪，自與刑法第47條第1 項所規定
    累犯之要件不相合致，無從論以累犯，是此部分之公訴意旨
    ，尚有誤會，併予敘明。爰審酌被告前已因施用毒品而受不
    起訴處分之寬典，並經法院論罪科刑執行完畢，猶不知警惕
    而再犯本件施用毒品之罪，顯見其自制力薄弱，惟其施用毒
    品僅屬自殘行為，對於他人之法益尚無直接之侵害，及其犯
    後坦承犯行，態度尚稱良好等一切情狀，量處如主文所示之
    刑，以資懲儆。
據上論斷，應依刑事訴訟法第273 條之1 第1 項、第299 條第1
項前段，毒品危害防制條例第10條第1 項，判決如主文。
本案經檢察官連思藩到庭執行職務
中    華    民    國    98    年     6    月    30    日
                刑事第十四庭  法  官  劉景宜
上列正本證明與原本無異。
如不服本判決，應於判決送達後10日內敘明上訴理由，向本院提
出上訴狀 (應附繕本) ，上訴於臺灣高等法院。其未敘述上訴理
由者，應於上訴期間屆滿後20日內向本院補提理由書「切勿逕送
上級法院」。
                              書記官  謝秀青
中    華    民    國    98    年    7     月    2     日
附錄本案論罪科刑法條全文：
毒品危害防制條例第10條第1 項
毒品危害防制條例第10條
施用第一級毒品者，處 6 月以上 5 年以下有期徒刑。
施用第二級毒品者，處 3 年以下有期徒刑。


司法院資訊處製作；財團法人民間司法改革基金會備份。
